# 求助陈版主：关于返利的账务处理

提问人：lcx2456 时间：2020-07-10 12:33:07
如果一家公司对供应商A和客户B实行采购返利和销售返利，以抵扣货款或给与货物的形式，返利为季度，半年度，年度，每个季度会根据销售量达到一定标准计算返利，下个季度的订单中 的三分之一可以使用上个季度的返利，但是返利有效期只有三个月，并且如果计算返利基础的那个季度存在退货，那么以此计算的返利也就失效了不能使用，即使使用了也要取消。
以下账务处理是否正确
对于抵货款返利（给与方）：
预提时 借：主营业务收入 贷：预提费用/其他应付款
实际兑付时 借：预提费用/其他应付款 借：应交税费-增值税（销项） 贷：应收账款
对于抵货款返利（收到方）
计提时分录 借：其他应收款 贷：主营业务成本/存货（如果采购进来还未卖出则贷记存货）；
收到货款分录 借：应付账款 贷：其他应收款 贷：应交增值税-应交进项税（进转出）
对于给实物返利（接收方） 这一块不知道如何处理？ 是否和抵货款的一致还是如下？
计提时分录 借：存货（合理预估收到实物数量后的单价*合同数量）
预付账款
贷：应付账款（合同价*合同数量）
借：主营业务成本（合理预估收到实物数量后单价价*卖出去的数量）
贷：存货（合理预估收到实物数量后单价价*卖出去的数量）
收到实物分录 借：主营业务成本 贷：预付账款 （经调整后的单价×实物返利数量）
借：存货 贷：主营业务成本 （同时将以实物返利方式交付的存货的成本冲销为营业成本。
）
对于给实物返利（给与方）
（ 1 ）在合同期内的每个资产负债表日确认当期销售收入
借：应收账款/合同资产（=合同约定的单位售价×本期销售数量，视是否结算而不同）
贷：主营业务收入（=合理估计的销售单价×本期销售数量）
合同负债（差额）
（ 2 ）合同期末，代理商实际销售量和能够获得的实物返利商品数量已经确定，则应对之前估计的销售单价和确认的收入金额进行调整，相关差异计入调整当期（作为会计估计变更处理）。
（ 3 ）下一会计期间实际发生实物返利时：
借：合同负债
贷：主营业务收入（经调整后的销售单价×实物返利数量）
同时将以实物返利方式交付的存货的成本结转为营业成本

回答人：chenyiwei
账务处理的基本原则大体上是这样，当然实务中如何对返利相关资产、负债进行计量可能是一个较为复杂的问题。